# 动迁补偿

提问人：shinyhe2007 时间：2020-10-13 14:23:00
请教陈版主，甲公司的一处房产被政府征收用于城镇改造，政府按照市场价格（评估价格）补偿，金额已经锁定， 1000 万。征收合同约定 1 、交房腾地后 15 个工作日支付60%款项；注销甲公司产证后 15 天支付剩余40%款项。
对于这部分赔偿的收入的确认时点，是考虑在 1 、交房腾地之后还是 2 、注销产证之后或者是 3 、要等注销产证并受到最后一笔款项之后？

回答人：chenyiwei
由于补偿款的金额是根据被征收资产的公允价值确定的，故属于资产处置，应根据《企业会计准则第 14 号——收入（ 2017 年修订）》中关于控制权转移时点的相关规定判断在何时确认资产处置损益。
一般理解，其中的实质性履约义务是房屋实物的腾空交付，注销产证仅仅是一个程序，一般不会有重大的实质性障碍。因此，在房屋腾空并交付给征收部门，获得征收部门的验收确认后，即可确认资产处置损益，尚未收到的补偿款作为应收款项。